臺灣臺中地方法院刑事判決　　　　　　　　　　　　九十一年度易字第二二八三號
　　公　訴　人　臺灣臺中地方法院檢察署檢察官
　　被　　　告　丁○○
右列被告因侵占等案件，經檢察官提起公訴（九十一年度偵緝字第六一六號），本院
判決如左：
    主  文
丁○○意圖為自己不法之所有，而侵占對於業務上所持有之物，處有期徒刑陸月，如
易科罰金，以參佰元折算壹日，緩刑貳年。
    事  實
一、丁○○自民國九十年五月二十九日起任職於茂喬環境清潔維護股份有限公司（下
    稱茂喬公司，址設高雄市○○區○○路三一五號十八樓之一），派駐在臺中市全
    國大飯店擔任清潔工之工作，並於同年九月一日起升任代理組長一職，負責該地
    清潔及督導之工作，並代發該清潔場所員工薪津，為從事業務之人。緣於九十年
    十月三日，茂喬公司為便於發放薪資，乃在安泰商業銀行北高雄分行為上開清潔
    場所員工乙○○開立帳號00000000000000之銀行薪資帳戶，同時
    存入薪資新臺幣（下同）九千二百十六元，隨即至高雄市凹仔底郵局以掛號郵件
    將上開薪資帳戶之存摺、印章、提款卡及密碼寄予丁○○委其轉交乙○○。另於
    九十年十月十一日，茂喬公司將九十年九月份之員工薪資六萬一千三百四十一元
    匯至丁○○在安泰商業銀行所開立，帳號00000000000000號帳戶
    內，其中除支付丁○○薪資二萬零一百六十六元（原薪資為二萬二千一百二十元
    ，扣除當月電話費二千一百四十元、住宿管理費八百十三元，另回補丁○○清潔
    用品代墊費九百九十九元之餘數）外，其餘四萬一千一百七十五元（起訴書誤載
    為三萬九千二百二十一元）則分屬上開清潔場所員工之薪津，其中袁秀英薪資為
    一萬一千八百元（原薪資為一萬一千九百元，扣除委託開戶金一百元）、甲○○
    薪資為一萬七千四百七十五元（原薪資為一萬七千五百七十五元，扣除委託開戶
    金一百元）、徐玉麟薪資為一萬一千九百元，均委由丁○○發放。詎丁○○接獲
    上開存摺及薪資等物，明知應依其職務轉交或發放員工，竟因與妻感情不睦，婚
    姻發生危機，家庭急需開銷之故，即基於為自己不法所有之意圖及利用自動付款
  設備詐欺之犯意，假藉職務之便擅將其業務上所持有之上開四萬一千一百七十五
    元款項及乙○○所有上開存摺、印章、提款卡及密碼，予以侵占入己，而未依茂
    喬公司指示轉交或發放予員工袁秀英、甲○○、徐玉麟、乙○○，並於九十年十
    月十一日，持上開乙○○之提款卡至臺中市○○路某金融行庫自動櫃員機，以插
    入提款卡並依指令操作、輸入密碼等之不正方法提領該帳戶內之款項九千元，所
    得款項並花用殆盡。嗣經員工袁秀英、徐玉麟、甲○○、乙○○遲遲未取得薪資
    向公司反應後，茂喬公司始查悉上情。
二、案經被害人茂喬公司訴由臺灣臺中地方法院檢察署檢察官偵查起訴。
    理  由
一、右揭事實業據被告丁○○於本院審理時直承不諱，核與告訴代理人丙○○指訴之
    情節相符，並經證人袁秀英、徐玉麟、乙○○分別於偵查及本院審理時結證屬實
    ，復有安泰商業銀行存入憑條、郵政國內匯款執據、具結書、郵局存證信函及乙○○薪資明細、安泰商業銀行00000000000000帳戶存摺交易明細
    表等件附卷可參，足見被告之自白與事實相符，本件事證明確，被告之犯行堪以
    認定。
二、查被告原係告訴人派駐在臺中市全國大飯店之代理組長，負責該地清潔及督導之
    工作，並代發該清潔場所員工薪津，為從事業務之人，竟將應發給員工之存摺及
    薪資等物侵占入己，核其所為，係犯刑法第三百三十六條第二項之業務侵占罪。
    又被告持所侵占之提款卡至金融行庫之自動櫃員機，以插入提款卡並依指令操作
    、輸入密碼等之不正方法提領該帳戶內之款項九千元，核其所為係犯刑法第三百
    三十九條之二第一項利用自動付款設備詐欺罪。被告所犯上開二罪間，有方法結
    果之牽連關係，係牽連犯，應依刑法第五十五條之規定，從一重之業務侵占罪處
    斷。爰審酌被告犯罪後坦承犯行，態度良好，且積極與告訴人成立和解，獲得告
    訴人之原諒，及其犯罪之動機、目的、手段、所得金額不高等一切情狀，量處如
    主文所示之刑，並諭知易科罰金之折算標準，以資懲儆。末查被告前未曾受有期
    徒刑以上刑之宣告，有臺灣高等法院被告全國前案紀錄表、臺灣臺中地方法院檢
    察署刑案資料查註紀錄表在卷可按，被告坦承犯行，深具悔意，其經此教訓，當
    知警惕而無再犯之虞，本院綜核各情，所宣告之刑，認以暫不執行為適當，併予
    宣告緩刑二年，以啟自新。
據上論斷，應依刑事訴訟法第二百九十九條第一項前段，刑法第三百三十六條第二項
、第三百三十九條之二第一項、第五十五條、第四十一條第一向前段、第七十四條第
一款，罰金罰鍰提高標準條例第一條前段、第二條判決如主文。
中    華    民    國      九十一      年       十二      月     四    日
                                臺灣臺中地方法院刑事第三庭
                                      法  官  劉 錫 賢
右正本證明與原本無異。
如不服本判決，應於判決送達後十日內向本院提出上訴狀，上訴於臺灣高等法院臺中
分院( 須附繕本 )。
                                      書記官
中    華    民    國      九十一      年       十二      月     四    日
附錄論罪科刑法條：
中華民國刑法第三百三十六條第二項：對於業務上所持有之物，犯前條第一項之罪者
，處六月以上五年以下有期徒刑，得併科三千元以下罰金。
中華民國刑法第三百三十九條之二第一項：意圖為自己或第三人不法之所有，以不正
方法由自動付款設備取得他人之物者，處三年以下有期徒刑、拘役或一萬元以下罰金
。
